【裁判字號】    89,交易,172
【裁判日期】    890711
【裁判案由】    過失致死
【裁判全文】
臺灣嘉義地方法院刑事判決                        八十九年度交易字第一七二號
    公  訴  人  臺灣嘉義地方法院檢察署檢察官
    被      告  甲○○
右列被告因過失致死案件，經檢察官提起公訴（八十九年度偵字第三二八三號），本
院判決如左：
    主  文
甲○○因過失致人於死，處有期徒刑捌月。緩刑參年。
    事  實
一、緣甲○○與其前配偶丙○○於民國八十九年五月十三日下午八十三十分許，因事
    發生爭執口角後，甲○○因而在嘉義市○○○路四六六巷十五號前空地欲駕駛停
    放於該處車牌號碼ＸＵ─０四八八號自小客車離去，當時丙○○站於ＸＵ─０四
    八八號自小客車駕駛座左側與甲○○對話，丙○○之母親林賴玉蓮則位於ＸＵ─
    ０四八八號自小客車左後側勸導丙○○、甲○○二人，嗣甲○○啟動車子欲離去
    ，其本應注意汽車起步前應注意前後左右有無障礙或車輛行人，避免危害他人之
    安全，而依當時情況，並無使其不能注意之情形，竟疏未注意，即貿然起駛左轉
    ，致其所駕駛之自小客車因而不慎擦撞及位於車旁之林賴玉蓮及丙○○（丙○○
    傷害部分未經告訴），致使林賴玉蓮倒地，受有胸部骨折併血胸、頭部外傷之傷
    害，經送醫後於同日二十一時五十分不治死亡。
二、案經台灣嘉義地方法院檢察署檢察官偵查起訴。
    理  由
一、訊據被告甲○○對於右揭犯罪事實坦承不諱，核與被害人林賴玉蓮之女丙○○、
    乙○二人之指訴情節相符，復有道路交通事故調查報告表一紙、現場照片五張附
    於偵查卷可稽；而被害人林賴玉蓮確因本件車禍死亡，亦經台灣嘉義地方法院檢
    察署檢察官督同法醫師相驗屬實，製有勘驗筆錄、相驗屍體證明書及驗斷書各一
    份附於偵查卷可憑。
二、按行車前應注意起步時應顯示方向燈，注意前後左右有無障礙或車輛行人；道路
    交通安全規則第八十九條第六款定有明文；被告在嘉義市○○○路四六六巷十五
    號前空地欲駕駛停放於該處車牌號碼ＸＵ─０四八八號自小客車離去，其起步時
    亦應注意上述道路交通安全規則之規定，而依卷附道路交通事故調查報告表之記
    載：肇事地點當時天氣晴，夜間有照明，路面無缺陷，無障礙、視距良好，並無
    使被告不能注意之情事，被告竟疏未注意以致肇事，致人死亡，被告顯有違上述
    道路交通安全規則而有過失；而被害人林賴玉蓮當時站立該處，係遭被告貿然左
    轉自小客車所擦撞，其並無過失，在此敘明；又本件被害人確係因本件車禍死亡
    ，故被告之過失行為與被害人之死亡間，顯具有相當因果關係，事證明確，被告
    犯行堪以認定。
三、核被告所為係犯刑法第二百七十六條第一項之過失致死罪；爰審酌被告因其過失
    致人死亡、其過失程度、被告素行、坦承有過失、犯後態度良好、被害人家屬丙
    ○○、乙○二人表示不予追究等一切情狀，量處如主文所示之刑；末查被告未曾
    受有期徒刑以上刑之宣告，業據其於本院審理時供承在卷，且有臺灣嘉義地方法
    院檢察署刑案資料查註紀錄表一份附於偵查卷可稽，其經此刑之宣告，應知警惕
    信無再犯之虞，本院認所宣告之刑以暫不執行為適當，併予宣告緩刑三年，以勵
    自新。
據上論斷，應依刑事訴訟法第二百九十九條第一項前段、刑法第二百七十六條第一項
、第七十四條第一款、罰金罰鍰提高標準條例第一條前段，判決如主文。
本案經檢察官陳仁智到庭執行職務。
中    華    民    國      八十九     年      七    月     十一   日
                            臺灣嘉義地方法院刑事第三庭
                                法  官  陳  杰  正
右正本證明與原本無異。
如不服本判決，應於判決送達後十日內向本院提出上訴狀( 應附繕本 )。
中    華    民    國      八十九     年      七    月     十四   日
                                書記官   李彩娥
附錄法條：
刑法第二百七十六條第一項：因過失致人於死者，處二年以下有期徒刑、拘役或二
                          千元以下罰金。


司法院資訊處製作；財團法人民間司法改革基金會備份。
